臺灣彰化地方法院刑事判決　　　　 100年度易字第1162號
公　訴　人　臺灣彰化地方法院檢察署檢察官
被　　　告　蔡伯賢
上列被告因竊盜案件，經檢察官提起公訴（100 年度偵字第8478
號），本院判決如下：
    主  文
蔡伯賢犯竊盜罪，處拘役參拾日，如易科罰金，以新臺幣壹仟元
折算壹日。緩刑貳年。
    犯罪事實
一、蔡伯賢因身體不適，缺錢就醫，意圖為自己不法所有，於民
    國100 年9 月2 日凌晨0 時45分許，在彰化縣彰化市○○路
    582之1號之鐵工廠前，徒手竊取黃月春所有置放於工廠外之
    不鏽鋼鐵門1片，得手後離去。隨即於同日上午7、8時許，
    將上開鐵門以新臺幣370元之代價，販售予某不知情之資源
    回收業者。嗣經黃月春發覺上情報警，經警調閱黃月春工廠
    前之監視器錄影畫面後，因而循線查獲。
二、案經黃月春訴由彰化縣警察局彰化分局報請臺灣彰化地方法
    院檢察署檢察官偵查起訴。
    理  由
一、證據能力之說明
  (一)按被告以外之人（包括證人、鑑定人、告訴人、被害人及共
    同被告等）於審判外之陳述雖不符刑事訴訟法第159 條之1
    至之4 等4 條之規定，而經當事人於審判程序同意作為證據
    ，法院審酌該言詞陳述或書面陳述作成時之情況，認為適當
    者，亦得為證據；當事人、代理人或辯護人於法院調查證據
    時，知有刑事訴訟法第159 條第1 項不得為證據之情形，而
    未於言詞辯論終結前聲明異議者，視為有前項之同意；此於
    同法第159 條之5 定有明文。立法意旨在於傳聞證據未經當
    事人之反對詰問予以核實，原則上先予排除。惟若當事人已
    放棄反對詰問權，於審判程序中表明同意該等傳聞證據可作
    為證據；或於言詞辯論終結前未聲明異議，基於尊重當事人
    對傳聞證據之處分權，及證據資料愈豐富，愈有助於真實發
    見之理念，且強化言詞辯論主義，使訴訟程序得以順暢進行
    ，上開傳聞證據亦均具有證據能力。茲查，本件檢察官及被
    告蔡伯賢對於證人即告訴人黃月春於審判外之警詢陳述筆錄
    之證據能力，於本院審判期日中未就證據能力有所爭執，迄
    至言詞辯論終結前亦未聲明異議，且告訴人黃月春之警詢筆
    錄，亦經本院於審理期日依法提示並告以要旨，本院復審酌
    該證述筆錄之製成，並無證據顯示有何違背程序規定情事，
    依據上述之說明，應認具有證據能力。
  (二)至本案其餘非供述證據，檢察官及被告亦不爭執證據能力，
    本院審酌該等證據作成及取得之程序均無違法之處，是後述
    所引用非供述證據之證據能力，均無疑義。
二、前揭犯罪事實，業據被告蔡伯賢迭於警詢及本院審理時坦承
    不諱，核與證人即告訴人黃月春於警詢之證述相符，且有彰
    化縣警察局彰化分局中正派出所受理各類案件紀錄表、受理
    刑事案件報案三聯單、監視器翻拍照片在卷可稽，堪認被告
    前開任意性自白與事實相符。本件事證明確，被告犯行堪以
    認定，應予依法論科。
三、核被告蔡伯賢所為，係犯刑法第320 條第1 項之普通竊盜既
    遂罪。爰審酌被告係因身體不適缺錢就醫，始為本件竊盜犯
    行之動機，而其趁四下無人之際，徒手竊取置放於工廠外之
    鐵門，犯罪情節、手段非重，且被告犯後尚知坦承犯行，態
    度尚佳，並已與告訴人達成和解，告訴人亦表示願意原諒被
    告（見警卷第8 頁之彰化縣彰化市調解委員會調解書）等一
    切情狀，量處如主文所示之刑，並諭知易科罰金之折算標準
    。又本件被告曾於100 年間，因竊盜案件，經本院於100 年
    7 月21日，以100 年度易字第690 號判決判處拘役50日確定
    ，惟未曾因故意犯罪受有期徒刑以上刑之宣告等情，此有臺
    灣高等法院被告前案紀錄表1 份在卷可稽，其雖有前開竊盜
    前科，然本院考量前揭竊盜案件被告係否認犯行，而本案犯
    罪後業已坦承犯行，足見該案刑之宣告與執行，已達相當程
    度教化之刑罰目的，且其年事已高、智識程度不佳（國小畢
    業）及以拾荒維生，生活困頓，已與告訴人達成和解，經此
    偵審教訓，自當知所警惕，信無再犯之虞，因認前開宣告之
    刑以暫不執行為適當，併宣告緩刑2 年，以啟自新。
據上論斷，應依刑事訴訟法第299 條第1 項前段，刑法第320 條
第1 項、第41條第1 項前段、第74條第1 項第1 款，刑法施行法
第1 條之1 第1 項、第2 項前段，判決如主文。
本案經檢察官葉柏岳到庭執行職務。
中    華    民    國   100    年    12    月    9     日
                  刑事第五庭          法  官  陳德池
以上正本證明與原本無異。
如不服本判決應於收受判決後10日內向本院提出上訴書狀，並應
敘述具體理由；其未敘述上訴理由者，應於上訴期間屆滿後20日
內向本院補提理由書（均須按他造當事人之人數附繕本）「切勿
逕送上級法院」。
告訴人或被害人對於判決如有不服具備理由請求檢察官上訴者，
其上訴期間之計算係以檢察官收受判決正本之日期為準。
中    華    民    國   100    年    12    月    9     日
                                      書記官  黃國源
附錄論罪科刑法條全文：
中華民國刑法第320 條
意圖為自己或第三人不法之所有，而竊取他人之動產者，為竊盜
罪，處5 年以下有期徒刑、拘役或5 百元以下罰金。
意圖為自己或第三人不法之利益，而竊佔他人之不動產者，依前
項之規定處斷。
前二項之未遂犯罰之。